台灣桃園法院刑事判決　　　　　　　　　　　　　　　九十一年度易緝字第八一號
　　公　訴　人　臺灣桃園地方法院檢察署檢察官
　　被　　　告　甲○○
右列被告因違反毒品危害防制條例案件，經檢察官聲請簡易判決處刑，（八十九年度
毒偵字第四八九三號、第五三二九號、地五二三九號）本院認不宜適用簡易程序審理
，改以通常程序審理，判決如左：
    主  文
甲○○連續施用第二級毒品，累犯，處有期徒刑壹年。
扣案之安非他命毛重拾公克沒收銷燬之，施用毒品器具壹組、酒精燈壹個、盛裝安非
他命之空袋肆個沒收。
    事  實
一、甲○○前曾因違反麻醉藥品管理條例於民國（下同）八十五年十一月二十日，為
    本院判處有期徒刑八月，八十六年二月二十五日執行徒刑，八十六年十月十四日
    執行完畢，嗣又因施用毒品案件，經觀察勒戒後，認無繼續施用毒品傾向，由台
    灣桃園地方法院檢察署檢察官於八十七年六月二十九日以八十七年度偵字第六八
    ０八號、第七九九六號不起訴處分。又基於概括犯意，自八十七年七月中旬某日
    起，多次在桃園縣龍潭鄉三坑村其開設之藝品店內，施用第二級毒品安非他命，
    嗣於八十七年八月十三日凌晨零時三十分許，在桃園縣龍潭鄉○○路三０五巷與
    健行路口為警查獲，並扣得吸食器一組、酒精燈一個、盛裝安非他命之空袋四個
    ，經本院於八十七年十月二日以八十七年毒聲字第二００七號裁定送觀察勒戒，
    八十八年一月二十三日緝獲被告，執行觀察勒戒處分，認有繼續施用毒品傾向，
    再於八十八年二月二十三日送強制戒治，八十八年六月二十二日裁定停止戒治付
    保護管束，八十八年七月二日實際停止戒治出所付保護管束，該期間又承同一犯
    意，自八十八年七月某日起至八十八年九月二十七日止，連續多次在前址施用第
    二級毒品安非他命，於八十八年九月二十八日在桃園縣龍潭鄉○○路與聖亭路口
    為警查獲，並扣得安非他命毛重一．五公克，旋經本院於同日以八十八年度毒聲
    字第五六六一號裁定送觀察勒戒後，認有繼續施用毒品傾向，於八十八年十月十
    八日為本院以八十八年度毒聲字第六一六九號裁定送強制戒治，八十九年三月二
    十四日停止戒治付保護管束，又承同一犯意，自八十九年七月中旬某日起，至八
    十九年九月二十三日止連續多次在同上址，施用第二級毒品安非他命，嗣先後於
    八十九年九月四日及二十五日為警在桃園縣龍潭鄉○○路五七一號前及同鄉○○
    路與聖亭路口查獲，並分別扣得安非他命七、五公克、一公克。
二、案經桃園警察局平鎮分局移請台灣桃園地方法院檢察署檢察官偵查起訴。
    理  由
一、右開事實，業經被告甲○○自白不諱，且有第二級毒品安非他命共計十公克、吸
    食器一組、酒精燈一個、盛裝安非他命之空袋四個扣案、暨桃園縣衛生局出具之
    之尿液檢驗報告附卷可稽，其施用毒品之犯行，事證明確，堪以認定。又被告前
    因施用毒品案件，經觀察勒戒後無繼續施用傾向，並由台灣桃園地方法院檢察署
    檢察官於八十七年六月二十九日以八十七年度偵字第六八０八、七九九六號不起
    訴處分確定，有不起訴處分書在卷足憑，其於該不起訴處分確定後於五年內二度
    因施用第二級毒品，經觀察勒戒，均認有繼續施用毒品傾向，此有台灣看守所附
    設勒戒所八十八年二月四日桃所德衛勒字第二一八號及八十八年十月十三日桃所
    澄衛衛勒字第二八三一號函送之證明書二紙在卷可稽，是其施用毒品之犯行，應
    予依法論科。
二、核被告甲○○所為，係犯毒品危害防制條例第十條第二項之罪。其施用毒品行為
    ，時間密接、犯罪構成要件相同，顯係基於概括犯意為之，應依連續犯規定論以
    一罪，並依法加重其刑。公訴人認被告於八十九年三月二十四日第二次停止戒治
    付保管束期間施用毒品之犯行，與八十七年七、八月間所犯施用毒品之犯行，因
    二時期所犯之施用毒品犯行，中間相隔長達近一年半之時間，故二階段之犯行，
    犯意各別，應予分論併罰，惟被告於八十八年間之七月份至八十八年九月二十八
    日，復持續施用毒品，先後經過觀察勒戒及強制戒治處分，有前述本院八十八年
    度毒聲字第五六六一號裁定、八十八年度毒聲字第六一六九號裁定，在卷可憑，
    參以被告二度於接受強制戒治處分後，均於停止戒治付保護管束期間再度施用毒
    品，足見其主觀上欲施用毒品之意念未曾因強制戒治而斷除，堪認其因受強制戒
    治處分而在時間上得以區○○○○段施用毒品犯行，均係基於概括犯意為之而為
    連續犯，並無犯意中斷之情形，併此敘明。又公訴人漏未起訴被告於八十八年間
    之七月份至八十八年九月二十八日，多次施用毒品之犯行，因與本件有連續犯裁
    判上一罪之關係，為起訴效力所及，本院自得審酌。再查，被告曾有如事實欄所
    述之前案執行紀錄，有台灣高等法院被告全國前案紀錄表可稽，其於前案執行完
    畢後，五年內再犯本件有期徒刑以上之罪，為累犯，應依法遞加重其刑。爰審酌
    被告犯罪之動機、目的、手段及其品性、生活狀況、智識程度、犯罪所生之損害
    、犯罪後態度等一切情狀，量處如主文所示之刑，以資懲儆。扣案之第二級毒品
    安非他命毛重十公克係查獲之毒品，應依法沒收銷燬之，施用毒品器具一組、酒
    精燈一個、盛裝安非他命之空袋四個則係被告所有供犯罪所用之物併沒收之。
三、據上論結，應依刑事訴訟法第二百九十九條第一項前段、第四百五十二條，毒品
    危害防制條例第十條第二項、第十八條第一項、刑法第十一條前段、第五十六條
    、第四十七條、第三十八條第一項第二款，判決如主文。
本案經檢察官柯怡如到庭執行職務
中          華          民          國  九十一  年    六   月    二十四 日
                                       台灣桃園地方法院刑事第一庭
                                               法  官   潘政宏
右正本證明與原本無異。
如不服本判決，應於判決送達後十日內向本院提出上訴狀( 應附繕本 )，上訴於
臺灣高等法院。
                                               書記官   王月香
中        華        民        國    九十一    年   六   月    二十五    日
附錄論罪科刑法條
毒品危害防制條例第十條
施用第一級毒品者，處六月以上五年以下有期徒刑。
施用第二級毒品者，處三年以下有期徒刑。
